---
title: "PROBLEMAS RESUELTOS"
author: "Alicia Cantero Díaz"
date: "2024-10-14"
output: html_document
---

```{r setup, include=FALSE}
```

#PROBLEMA 1 
Una empresa que está considerando tres estrategias posibles para expandirse en un nuevo mercado:
  1.Expandirse agresivamente.
  2.Expandirse moderadamente.
  3.No expandirse (mantener el status quo).
Hay dos escenarios futuros posibles:
  *Mercado favorable: La demanda es alta.
  *Mercado desfavorable: La demanda es baja.
La siguiente tabla de pagos muestra las ganancias (en miles de euros) para cada estrategia dependiendo del estado del mercado:

#Tabla de decisión 
```{r}
pagos_problema1 <- matrix(c(500, -100, 300, 50, 100, 100), 
                          nrow = 3, byrow = TRUE,
                          dimnames = list(c("Expandirse agresivamente", 
                                            "Expandirse moderadamente", 
                                            "No expandirse"),
                                          c("Mercado Favorable", 
                                            "Mercado Desfavorable")))
pagos_problema1
```
## Situación favorable

# Criterio de Wald o Pesimista 
```{r}
criterio.Wald(pagos_problema1,favorable=TRUE) 
```
Para este criterio, la mejor alternativa es No expandirse

# Criterio Optimista
```{r}
criterio.Optimista(pagos_problema1,favorable=TRUE)
```
Para este criterio, la mejor alternativa es Expandirse agresivamente

# Criterio Hurwicz
```{r}
criterio.Hurwicz(pagos_problema1,alfa=0.3,favorable=TRUE)
```
Para este criterio, la mejor alternativa es Expandirse moderadamente

# Savage
```{r}
criterio.Savage(pagos_problema1,favorable=TRUE)
```
Para este criterio, la mejor alternativa es Expandirse agresivamente o Expandirse moderadamente 

# Criterio Laplace
```{r}
criterio.Laplace(pagos_problema1,favorable=TRUE)
```
Para este criterio, la mejor alternativa es Expandirse agresivamente

# Criterio punto ideal
```{r}
criterio.PuntoIdeal(pagos_problema1,favorable=TRUE)
```
Para este criterio, la mejor alternativa es Expandirse agresivamente 

#conclusion 
En la situación favorable practicamente cada criterio da una mejor alternativa con lo cual a la hora de elegir dependerá de qué tipo de decisión quieras priorizar. 

## Situación desfavorable:

# Criterio de Wald o Pesimista
```{r}
criterio.Wald(pagos_problema1,favorable=FALSE) 
```
Para este criterio, la mejor alternativa es No expandirse 

# Criterio Optimista
```{r}
criterio.Optimista(pagos_problema1,favorable=FALSE)
```
Para este criterio, la mejor alternativa es Expandirse agresivamente

# Criterio Hurwicz
```{r}
criterio.Hurwicz(pagos_problema1,alfa=0.3,favorable=FALSE)
```
Para este criterio, la mejor alternativa es No expandirse 

# Savage
```{r}
criterio.Savage(pagos_problema1,favorable=FALSE)
```
Para este criterio, la mejor alternativa es Expandirse moderadamente o No expandirse

# Criterio Laplace
```{r}
criterio.Laplace(pagos_problema1,favorable=FALSE)
```
Para este criterio, la mejor alternativa es No expandirse 

# Criterio punto ideal
```{r}
criterio.PuntoIdeal(pagos_problema1,favorable=FALSE)
```
Para este criterio, la mejor alternativa es No expandirse

#conclusión 
En la situación desfavorable, la mejor alternativa es No expandirse ya que practicamente todos los criterios coinciden. 

#PROBLEMA 2 

Un agricultor debe decidir qué cultivo plantar para la próxima temporada. Las opciones son:

  1.Cultivar trigo.
  2.Cultivar maíz.
  3.No cultivar nada.
  
Existen dos posibles condiciones climáticas para la temporada:

  *Lluvias abundantes.
  *Sequía.
  
Los resultados de las diferentes decisiones (en miles de euros) son los siguientes:

#Tabla 
```{r}
pagos_problema2 <- matrix(c(200, 50, 150, 80, 0, 0), 
                          nrow = 3, byrow = TRUE,
                          dimnames = list(c("Cultivar trigo", 
                                            "Cultivar maíz", 
                                            "No cultivar"),
                                          c("Lluvias Abundantes", 
                                            "Sequía")))
pagos_problema2
```
```{r}
criterio.Todos(pagos_problema2,alfa=0.3,favorable=F)
```
#Conclusión 
La elección entre cultivar trigo y maíz depende de la tolerancia al riesgo del agricultor y las expectativas sobre las condiciones climáticas. Si el agricultor se inclina por un enfoque más conservador, podría optar por no cultivar o cultivar maíz. Sin embargo, si está dispuesto a asumir un mayor riesgo para obtener mayores beneficios, cultivar trigo sería la mejor opción, especialmente en un escenario de lluvias abundantes.